臺灣臺中地方法院刑事判決　　　　　 96年度豐簡上字第377號
上　訴　人
即　被　告　丙○○
選任辯護人　陳廷律師
上列上訴人因傷害案件，不服本院豐原簡易庭中華民國96年3月
30日96年度豐簡字第117號第一審簡易判決（聲請簡易判決處刑
案號：96年度偵字第2478號），提起上訴，本院管轄之第二審合
議庭判決如下：
　　主　  文
原判決撤銷。
丙○○傷害人之身體，處拘役貳拾日，如易科罰金，以新臺幣壹
仟元折算壹日；減為拘役拾日，如易科罰金，以新臺幣壹仟元折
算壹日。緩刑貳年。
    犯罪事實
一、丙○○與甲○○於民國95年7月間，均在臺中縣大雅鄉○○
    路○段600號清泉崗硬漢營區服役，丙○○之官階為中尉，甲
    ○○之官階則為上尉。其二人於95年7月15日下午3時許，在
    上開營區內，因調度車輛派遣問題發生口角，甲○○先以穢
    語辱罵丙○○，並徒手推丙○○之胸前部位，丙○○隨即以
    穢語回罵甲○○，復基於傷害人之身體之故意，出手與甲○
    ○拉扯與互毆，致甲○○重心不穩而跌坐地上，且後腦部位
    撞及身後之鋁床，而受有頭部外傷合併輕微腦震盪之傷害。
二、案經甲○○訴由臺灣臺中地方法院檢察署檢察官聲請以簡易
    判決處刑。
　　理　　由
一、訊據被告丙○○對於上開犯罪事實坦承不諱，核與告訴人甲
    ○○於偵查中指訴遭被告傷害之情節相符，並經證人丁○○
    於本院審理時證述屬實，復有國軍臺中總醫院附設民眾診療
    服務處之診斷證明書1份、憲兵二Ｏ三指揮部95年8月17日德
    誠字第0950 001618號懲處令影本1份附於偵查卷可稽。被告
    之自白核與事實相符，事證明確，其犯行洵堪認定。
二、核被告所為，係犯刑法第277條第1項之傷害罪。原審認被告
    犯罪事證明確，予以論罪科刑，固非無見。惟查：被告行為
    後，為紀念解除戒嚴二十週年，予罪犯更新向善之機，而制
    定「中華民國九十六年罪犯減刑條例」，經總統於96年7月4
    日公布，並於同月16日施行；被告犯罪時間在96年4月24日
    以前，所犯合於減刑條件，原審未及適用該條例對被告減刑
    ，自有未洽。被告上訴意旨指摘原判決不當雖無理由，然原
    審判決既有上開可議之處，自應由本院予以撤銷改判。爰審
    酌本事件之肇因係由於告訴人先行以穢語辱罵及推被告之胸
    前部位而起、告訴人所受之傷害尚屬輕微、被告於本事件後
    亦受有傷害，有診斷證明書1份附於偵查卷可按、事發後經
    被告與告訴人之長官乙○○協調後，雙方原已握手言和，並
    承諾互不提告訴，業據證人乙○○於本院審理時證述屬實，
    及被告於犯後坦承犯行，亦具悔意等一切情狀，量處如主文
    第二項所示之宣告刑拘役20日，並諭知易科罰金之折算標準
    ；又被告之上開犯罪時間係於96年4月24日以前，符合中華
    民國九十六年罪犯減刑條例第2條第1項第3款規定之減刑條
    件，應依法減其宣告刑2分之1，並就減得之刑諭知易科罰金
    之折算標準。末查被告雖曾於91年間因公共危險案件，經國
    防部中部地方軍事法院判處有期徒5月，緩刑2年，並於91年
    8月19日確定，此有臺灣高等法院被告前案紀錄表在卷可參
    ，惟上開緩刑期滿，緩刑之宣告未經撤銷，依刑法第76條前
    段之規定，刑之宣告失其效力，即與未曾受有期徒刑以上刑
    之宣告相同，被告經此教訓，當知警惕而無再犯之虞，且被
    告於本事件中並非主動尋釁，於事發後亦在軍中長官之協調
    下與告訴人言和，嗣並遵守承諾未對告訴人提出傷害告訴，
    故本院綜核各情，認其所受宣告之刑，以暫不執行為適當，
    併予宣告緩刑2年，以啟自新。
據上論斷，應依刑事訴訟法第455條之1第1項、第3項、第369條
第1項前段，刑法第277條第1項、第41條第1項前段、第74條第1
項第1款，刑法施行法第1條之1，中華民國九十六年罪犯減刑條
例第2條第1項第3款、第7條、第9條，判決如主文。
本案經檢察官張桂芳到庭執行職務。
中　　華　　民　　國　　96　　年　　9　　月　　27　　日
                  刑事第八庭　審判長法　官  林慧英
                                    法  官  陳慧珊
                                    法  官  簡源希
上為正本係照原本作成
本件不得上訴
                                    書記官  張雅慧
中　　華　　民　　國　　96　　年　　9　　月　　27　　日
附錄論罪科刑法條：
刑法第277條第1項
傷害人之身體或健康者，處3年以下有期徒刑、拘役或1千元以下
罰金。
